臺灣嘉義地方法院刑事判決
111年度交易字第382號
公  訴  人  臺灣嘉義地方檢察署檢察官
被      告  郭明仁


上列被告因公共危險案件，經檢察官提起公訴（111年度偵字第1
0766號），被告就被訴事實為有罪之陳述，經本院告知簡式審判
程序意旨，並聽取當事人意見後，裁定進行簡式審判程序，判決
如下：
    主  文
郭明仁駕駛動力交通工具而吐氣所含酒精濃度達每公升零點二五
毫克以上，累犯，處有期徒刑柒月。
    犯 罪 事 實
一、郭明仁於民國111年10月1日0時許，在其嘉義縣民雄鄉北斗
    村住處飲用高粱酒後，可預見飲酒過量，吐氣所含酒精濃度
    每公升超過0.25毫克以上將不能安全駕駛動力交通工具，仍
    基於酒後吐氣所含酒精濃度達每公升0.25毫克以上而駕駛動
    力交通工具之犯意，於同日15時50分許，駕駛車牌號碼000-
    000號普通重型機車上路；嗣於行經嘉義縣○○鄉○○路0段000○
    0號時，為員警欄檢並實施酒測，於同日16時10分許測得其
    吐氣酒精濃度達每公升0.51毫克（MG/L）。
二、案經嘉義縣警察局民雄分局(下稱民雄分局)報告臺灣嘉義地
    方檢察署檢察官偵查起訴。 
    理  由
一、按除被告所犯為死刑、無期徒刑、最輕本刑為3年以上有期
    徒刑之罪或高等法院管轄第一審案件者外，於第273條第1項
    程序進行中，被告先就被訴事實為有罪之陳述時，審判長得
    告知被告簡式審判程序之旨，並聽取當事人、代理人、辯護
    人及輔佐人之意見後，裁定進行簡式審判程序；刑事訴訟法
    第273條之1第1項定有明文。本件係涉死刑、無期徒刑、最
    輕本刑為3年以上有期徒刑之罪或高等法院管轄第1審案件以
    外之罪，被告並就被訴事實為有罪之陳述，本院依前揭規定
    裁定行簡式審判程序進行審理，是本件之證據調查，依刑事
    訴訟法第273條之2規定，不受同法第159條第1項、第161條
    之2、第161條之3、第163條之1及第164條至第170條規定之
    限制，合先敘明。
二、上揭犯罪事實，業據被告於警詢、偵訊及本院審理時均坦承
    不諱（警卷第1頁反面-2頁反面、偵字卷第15頁、交易卷第3
    8頁），並有確已飲酒結束逾15分鐘以上經員警提供礦泉水
    潄口後實施酒測確認單、民雄分局當事人酒精測定紀錄表、
    民雄分局偵辦公共危險現場處理調查表、公路監理電子閘門
    系統-車號查詢機車車籍、公路監理電子閘門系統-證號查詢
    機車駕駛人各1份、嘉義縣警察局舉發違反道路交通管理事
    件通知單影本3份在卷可參（警卷第3頁-5頁、9頁、11頁-12
    頁），依上揭補強證據已足認被告於本院所為之任意性自白
    ，核與事實相符。以此，本件事證明確，被告犯行堪予認定
    ，應依法論科。
三、論罪科刑：　　　　
  ㈠核被告所為，係犯刑法第185條之3第1項第1款前段之駕駛動
    力交通工具而吐氣所含酒精濃度達每公升0.25毫克以上罪。
  ㈡被告前因不能安全駕駛致交通危險案件，經本院以109年度嘉
    交簡字第1051號判決處有期徒刑6月確定，於111年6月21日
    易服社會勞動執行完畢，有臺灣高等法院被告前案紀錄表、
    臺灣高等法院前案案件異動查證作業各1份在卷可參（交易
    卷第11頁-14頁、45頁），被告就前開前案紀錄亦無意見(交
    易卷第43頁)，就此事實堪以認定；其於受徒刑之執行完畢
    後，5年以內故意再犯本件有期徒刑以上之罪，為累犯，至
    於累犯是否應加重本刑，司法院大法官會議釋字第775號解
    釋係表示「除個案應量處最低法定刑、又無法適用刑法第59
    條在內減輕規定之情形時，法院才應依本解釋意旨裁量不予
    加重最低本刑」（最高法院109年度台上字第4491號、109年
    度台非字第139號、第170號判決意旨參照）。因此，倘若法
    院依個案犯罪情節，認並無應量處最低法定刑之情形，即應
    回歸刑法累犯規定加重本刑。本院考量被告前案亦為酒後故
    意駕車之案件，前案執行完畢後僅3月餘，即再為本件犯行
    ，足見被告對刑罰之反應力薄弱，本案縱予加重最低本刑，
    本院於法定刑內所為之量刑尚屬合理，被告之人身自由並無
    因此遭受過苛侵害或超過其所應負擔罪責之情形，爰依刑法
    第47條第1項之規定及參酌司法院釋字第775號解釋意旨，加
    重其刑及最低本刑。
  ㈢爰以行為人之責任為基礎，審酌被告除有上開酒後駕車之前
    科紀錄外，亦曾因不能安全駕駛致交通危險案件，分別經：
    ⒈本院93年度嘉交簡字第420號判決處拘役30日確定，於93年
    12月7日易科罰金執行完畢；⒉本院97年度嘉交簡字第178號
    判決處有期徒刑4月確定，被告於該案另因妨害公務判決處
    有期徒刑3月確定，應執行有期徒刑6月，於97年10月23日易
    科罰金執行完畢；⒊本院103年度嘉交簡字第1230號判決處有
    期徒刑5月確定，於104年9月30日易服社會勞動執行完畢；
    有臺灣高等法院被告前案紀錄表在卷可參（交易卷第11頁-1
    4頁），考量被告前已有數次酒後駕車遭查獲之紀錄，其中
    本院109年度嘉交簡字第1051號案件，經本院科處得易科罰
    金之最高刑度即有期徒刑6月，被告未因此受到警惕，明知
    酒精成分對人之意識能力有不良影響，酒後駕車對一般往來
    之公眾及駕駛人皆有高度危險性，猶漠視自身安危及公眾安
    全，再次心存僥倖，酒後騎乘普通重型機車上路，一再挑戰
    司法對於禁止酒後駕車上路之底線，吐氣中所含酒精濃度達
    每公升0.51毫克，所為殊不足取；再審酌被告犯後坦承犯行
    ，態度尚可，兼衡其自陳國中畢業之智識程度、離婚、有2
    名成年子女、職業為外送員、月薪約新臺幣1、2萬元、與母
    親同住等一切情狀，認科以得易科罰金之刑，不足使被告記
    取教訓避免再犯，爰量處如主文所示之刑，以示懲儆。
據上論斷，應依刑事訴訟法第273條之1第1項、第299條第1項前
段（依刑事裁判精簡原則，僅記載程序法條文），判決如主文。
本案經檢察官李昕諭提起公訴，檢察官徐鈺婷到庭執行職務。
中　　華　　民　　國　　111 　年　　12　　月　　20　　日
                  刑事第一庭    法　官　林富郎
以上正本證明與原本無異。
如不服本判決應於收受判決後20日內向本院提出上訴書狀，並應
敘述具體理由；其未敘述上訴理由者，應於上訴期間屆滿後20日
內向本院補提理由書（均須按他造當事人之人數附繕本）「切勿
逕送上級法院」。
中　　華　　民　　國　　111 　年　　12　　月　　20　　日
                                書記官　陳雪鈴

【附錄論罪科刑法條】
中華民國刑法第185條之3
駕駛動力交通工具而有下列情形之一者，處三年以下有期徒刑，
得併科三十萬元以下罰金：
一、吐氣所含酒精濃度達每公升零點二五毫克或血液中酒精濃度
    達百分之零點零五以上。
二、有前款以外之其他情事足認服用酒類或其他相類之物，致不
    能安全駕駛。
三、服用毒品、麻醉藥品或其他相類之物，致不能安全駕駛。
因而致人於死者，處三年以上十年以下有期徒刑，得併科二百萬
元以下罰金；致重傷者，處一年以上七年以下有期徒刑，得併科
一百萬元以下罰金。
曾犯本條或陸海空軍刑法第五十四條之罪，經有罪判決確定或經
緩起訴處分確定，於十年內再犯第一項之罪因而致人於死者，處
無期徒刑或五年以上有期徒刑，得併科三百萬元以下罰金；致重
傷者，處三年以上十年以下有期徒刑，得併科二百萬元以下罰金
。